# 请教各位版主及陈老师：关于税法地方性法规与国家法规

提问人：罗非瞳 时间：2010-02-24 17:20:51
各位版主，陈老师，你们好。
我们目前遇到一个问题，客户按照深圳市税局的地方性法规享受了 2 免 3 减半的所得税税率优惠，如深府【 1993 】 1 号《关于宝安龙岗两个市辖区有关税收政策问题的通知》，和深地税【 2004 】 70 号文件等，这些优惠并非国家税收优惠政策，并且深圳市政府的这个文件没有抄送国家税务总局。
现在律师出具了意见书，认为这部分税收优惠金额是有被追回的风险的。
那么，想请问各位，这个是否属于越权审批的税收优惠，是否应作为非经常性损益呢？
请各位不吝赐教，非常感激。
附深府【 1993 】 1 号《关于宝安龙岗两个市辖区有关税收政策问题的通知》
深圳市人民政府关于宝安、龙岗两个市辖区有关税收政策问题的通知 深府 【 1993 】 1
[加入时间]：2007-1-12 16:07:12 [来源]：admin　　点击： 457
各区人民政府，市府直属各单位： 　　为了贯彻统一税法，公平税负，平等纳税的原则，有利于建立市场经济体制，促进经济的发展，现就宝安县撤县建区后的有关税收政策问题通知如下： 一、设在宝安、龙岗两区的所有企事业单位（含个体工商业户，下同），对其生产、经营的收入，统一征收产品税、增值税和营业税，具体政策按深圳经济特区现行有关规定执行。 二、设在宝安、龙岗两区的所有企事业单位，按 照深圳经 济特区的规定，一律按 15 ％的税率征收企业所得税，免征地 方所得税和地方附加；
统一执行《深圳经济特区企业所得税计 税标准的暂行规定》。设在宝安、龙岗两区的所有内资企业， 一律实行税利分流、税后还贷、税后承包、税后分成。 　　三、设在宝安、龙岗两区的所有企事业单位和个人，按照 深圳经济特区的规定，统一征收房产税、车船使用税、城市维 护建设税、印花税、特别消费税。 四、宝安、龙岗两区按照深圳经济特区的有关规定，征收个人所得税和个人收入调节税。 五、宝安、龙岗两区的各项税收优惠政策，除对地产地销产品减免税的规定不能执行外，其余均按照深圳经济特区的有关优惠政策执行。 六、深圳经济特区没有开征的税种，宝安、龙岗两区同样不予开征。 七、上述通知，从 1993 年 1 月 1日起执行。过去的规定与本通知有抵触的，以本通知为准。
一九九三年一月二十一日

回答人：chenyiwei
回复 楼主 罗非瞳 的帖子基于你所提供的文件和律师的法律意见，个人初步意见是这种情况被认定为违规税收减免，因而被要求计入非经常性损益的可能性较大。 同时，如果这是IPO业务，应要求实际控制人出具承诺书，承诺如果发行上市以后发生涉及上市前年度的补缴税款及相关罚款等事项，均由其承担，以保护社会公众股东的利益。